# 普通合伙企业转有限责任公司

提问人：yphs 时间：2012-12-06 23:00:50
请教版主及各位：一普通合伙公司在 2005 年转为转为有限责任公司，现准备IPO，普通合伙企业的注册资本能否作为有限责任公司的注册资本？若能做，将来过会是否有影响，若有影响，怎样弥补？若不能做，怎样处理，才能进行IPO？

回答人：chenyiwei
合伙企业只有“合伙人出资”的概念，没有实收资本概念。 合伙企业改制为公司，其责任形式、治理结构等均发生了实质性的变化，需对资产、负债重新评估后调账，以评估值为基础设立公司。新公司的实收资本和原合伙企业的合伙人出资之间没有经济上的联系。

回答人：chenyiwei
回复 yphs 的帖子
这一问题较为少见，个人理解是审计、评估作为基本的法律程序应是需要的。同时，原合伙企业应当清算注销，公司应采用新设方式成立。
个人理解可以考虑采用的解决方法：
1 、鉴于该公司的历史沿革存在瑕疵，新设公司作为上市主体，向该原公司收购经营性资产和业务；或者 2 、利用有限责任公司改制为股份有限公司的机会按评估值调账。但这样操作，业绩应重新开始计算。 请各位处理过类似问题的网友协助，谢谢！

提问人：sarhui 时间：2016-04-18 21:20:36
新设立的有限公司在承接之前注销企业的资产和债务时该怎样进行会计处理？

回答人：chenyiwei
应考虑是否构成同一控制下的业务合并，如果是，则按同一控制下业务合并的原则进行处理。但一般理解此时可按评估值调账。